【裁判字號】    89,訴,2491
【裁判日期】    891213
【裁判案由】    偽造文書等
【裁判全文】
臺灣臺中地方法院刑事判決                        八十九年度訴字第二四九一號
    公  訴  人  臺灣臺中地方法院檢察署檢察官
    被      告  丁○○
右列被告因偽造文書等案件，經檢察官提起公訴（八十九年度偵字第一二四０六號）
，本院判決如左：
    主  文
丁○○行使偽造私文書，足以生損害於他人，處有期徒刑陸月，緩刑年。民國八十
九年二月二日行動電話服務申請書（共份）上「丙○○」、「甲○○」、「乙○○
」之署押（含一式四聯複寫部分）合計貳拾肆枚，均沒收。
    事  實
一、丁○○於民國八十九年二月間，自綽號「阿信」之年籍、姓名均不詳之成年男子
    處取得丙○○、甲○○、乙○○三人駕駛執照影本，即基於免費撥打行動電話之
    動機，意圖為自己不法之所有及利益，於八十九年二月二日，持上開丙○○、甲○○、乙○○之駕駛執照影本，在臺中市○○路小歇泡沫紅茶店交予不知情之張
    世芳（另經檢察官為不起訴處分），利用張世芳至臺中市○○路四七二之二號達
    薪通訊公司民權店內，以丙○○、甲○○、乙○○之名義，分別向東信電信股份
    有限公司（下稱東信電信公司）申請租用0000000八、00000
    0000、000000000號三支行動電話門號使用，並分別在東信電信
    公司行動電話申請書（一式四聯，含公司聯、代理商聯、經銷商聯及客戶收執聯
    ）上，偽簽「丙○○」、「甲○○」、「乙○○」之署押各二枚（連同一式四聯
    之複寫部分，合計二十四枚署押），而偽造私文書三份並加以行使，致使東信電
    信公司陷於錯誤而誤認係本人所申請，經由上開經銷商交付客戶收執聯三紙及核
    發上開行動電話門號之ＳＩＭ晶片卡各一張等財物，供其按裝於自備之行動電話
    手機上使用，而足以生損害於丙○○、甲○○、乙○○、東信電信公司（起訴書
    誤載為遠傳電訊股份有限公司）及各該代理商、經銷商對於行動電話使用者帳務
    管理上之正確性。惟嗣後達薪通訊公司將丁○○利用張世芳所偽填之相關資料傳
    送予東信電訊公司查核時，為該公司人員察覺有異，一方面未允以開卡，致丁○○無法使用上開ＳＩＭ晶片撥打行動電話，因而詐欺得利未遂，一方面則向交通
    部電信總局配置之電信警察隊第二中隊報案而循線查獲上情。
二、案經交通部電信總局函請臺灣臺中地方法院檢察署檢察官偵查起訴。
    理  由
一、訊據被告丁○○固坦承因貪圖小利，未經丙○○、甲○○、乙○○同意於右揭時
    地利用不知情之張世芳持該三人之駕駛執照，以偽造文書之方式申辦行動電話門
    號等事實不諱，惟辯稱：是一位自稱「阿信」者叫伊申請的，駕駛執照是他交給
    伊，說好申請後要給他一個門號使用云云。經查：右揭事實，已據被告於警訊時
    坦認不諱，核與證人張世芳、戊○○分別於警、偵訊時證述之情節相符，並經被
    害人丙○○、甲○○於警訊時指訴明確，復有東信電訊股份有限公司行動電話服
    務申請書三紙附卷可佐，足證被告之於本院審理時辯稱係「阿信」者叫伊申請，
    言明事成之後給予一個門號使用云云，應屬事後避重就輕之詞，不足採信，被告
    犯行堪予認定。
二、核被告丁○○所為，係犯刑法第二百十六條、第二百十條之行使偽造私文書罪、
    第三百三十九條第一項之詐欺取財既遂罪（取得ＳＩＭ晶片卡部分）、第三百三
    十九條第三、二項詐欺得利未遂罪（取得不付費撥打電話之利益部分）。其偽造
    丙○○、甲○○、乙○○之署押行為，為偽造私文書之部分行為，不另論罪；另
    其偽造私文書而後持以行使，其偽造之低度行為應為行使之高度行為所吸收，應
    依行使論擬。被告利用不知情之張世芳申請行動電話門號使用，為間接正犯。又
    其以一申請行為而同時侵害丙○○、甲○○、乙○○三個人法益，觸犯三個行使
    偽造私文書罪，為想像競合犯，應依刑法第五十五條前段規定，應從一重之行使
    偽造私文書罪處斷。再被告行使偽造私文書之目的在申請行動電話門號使用，故
    所犯上開三罪，有方法目的之牽連關係，亦應從一重之行使偽造私文書罪處斷。
    公訴意旨雖漏未論及被告丁○○詐欺取財部分犯行，惟此部分與前揭已起訴部分
    ，有牽連犯之裁判上一罪關係，本院自得併予審理，附此敘明。爰審酌被告丁○○因一時貪念，冒用他人名義申請行動電話門號取得ＳＩＭ晶片卡欲供己不付費
    撥打通信，其犯罪之動機、目的尚屬單純，所用手段亦屬平和，所得不法利益非
    鉅，犯罪後復能坦承犯行等一切情狀，量處如主文所示之刑，以資懲儆。末查被
    告前未曾受有期徒刑以上刑之宣告，有臺灣臺中地方法院檢察署刑案資料查註紀
    錄表及臺灣高等法院被告全國前案紀錄表各一份在卷可按，被告坦承犯行，深具
    悔意，犯罪後態度良好，且屬偶發初犯，情節尚非重大，其經此教訓，當知警惕
    而無再犯之虞，本院綜核各情，所宣告之刑，認以暫不執行為適當，併予宣告緩
    刑，以啟自新。上開八十九年二月二日行動電話服務申請書（共三份）上「丙○○」、「甲○○」、「乙○○」之署押各有二枚，連同一式四聯之複寫部分，合
    計二十四枚署押，均係偽造，不問屬於犯人與否，應依法宣告沒收。
據上論斷，應依刑事訴訟法第二百九十九條第一項前段，刑法第二百十六條、第二百
十條、第三百三十九條第一、二、三項、第五十五條、第七十四條第一款、第二百十
九條，罰金罰鍰提高標準條例第一條前段，判決如主文。
中      華      民      國    八十九    年     十二     月     十三     日
                                臺灣臺中地方法院刑事第七庭
                                    法  官  劉  錫  賢
右正本證明與原本無異。
如不服本判決，應於送達後十日內向本院提出上訴狀（須附繕本），上訴於臺灣高等
法院臺中分院。
                                    書記官
中      華      民      國      八十九      年      十一    月    十三  日
附錄論罪科刑法條
刑法第二百一十條：偽造、變造私文書，足以生損害於公眾或他人者，處五年以下有
期徒刑。
刑法第二百十六條：行使第二百十條至第二百十五條之文書者，依偽造、變造文書或
登載不實事項或使登載不實事項之規定處斷。
刑法第三百三十九條第一項：意圖為自己或第三人不法之所有，以詐術使人將本人或
第三人之物交付者，處五年以下有期徒刑、拘役或科或併科一千元以下罰金。
刑法第三百三十九條第二項：以前項方法得財產上不法之利益或使第三人得之者，亦
同。
刑法第三百三十九條第三項：前二項之未遂犯罰之。


司法院資訊處製作；財團法人民間司法改革基金會備份。
